【裁判字號】    89,交易,176
【裁判日期】    900430
【裁判案由】    過失傷害
【裁判全文】
臺灣屏東地方法院刑事判決                        八十九年度交易字第一七六號
    公  訴  人  臺灣屏東地方法院檢察署檢察官
    被      告  甲○○
                乙○○
右列被告因過失傷害案件，經檢察官提起公訴（八十九年度偵字第五八六六號），本
院判決如左：
    主  文
甲○○因過失傷害人，處有期徒刑月，如易科罰金，以佰元折算壹日。
乙○○因過失傷害人，處拘役伍拾玖日，如易科罰金，以佰元折算壹日。
    事  實
一、甲○○於民國八十九年三月八日晚間十時二十分許，駕駛車號ＺＤ─三三四九號
    自用小客車由社皮往新鐘（由西向東）方向行駛；適乙○○駕駛車號ＷＨ─七二
    四一號自用小客車，搭載其配偶黃順珍由萬丹往崙頂（由北向南）之方向行駛；
    二人均應注意車輛行駛時應依速限行駛，甲○○另應注意支線道車應讓幹線道車
    先行，而乙○○亦應注意於行經交叉路口時減速慢行，依當時情形二人均無不能
    注意情事，竟都疏未注意，致於行經崙頂村惠崙路口時，發生嚴重碰撞，兩車頭
    均全毀，甲○○因而受有頭部外傷、左顳挫傷等傷害；乙○○則受有頭部外傷合
    併前額撕裂傷之傷害，其車上乘客黃順珍亦受有頭部外傷合併腦震盪、左膝、前
    額挫傷及右眼挫傷之傷害（黃順珍受傷部分未據告訴）。
二、案經甲○○及乙○○訴由屏東縣警察局屏東分局報告臺灣屏東地方法院檢察署檢
    察官偵查起訴。
    理  由
一、訊據被告甲○○、乙○○二人對於在右揭時、地分別駕車發生碰撞，並致彼此受
    有傷害等情，坦承不諱，惟均矢口否認有過失傷害犯行。被告甲○○辯稱：伊當
    時車速僅十至二十公里而已，至路口前並曾停車查看，確定無來車後，始穿越云
    云；被告乙○○則以：伊行經該路口時車速緩慢，僅約四、五十公里，突見右方
    被告甲○○座車以非常快速度衝過來，乃發生碰撞云云置辯。惟查，被告等人前
    揭犯罪事實，除有驗傷診斷證明二紙、道路交通事故調查報告表乙份、現場照片
    八幀附卷可稽，經送臺灣省高屏澎區車輛行車事故鑑定委員會鑑定結果，認為本
    件車禍，以被告甲○○駕小客車未讓幹線道車先行為肇事主因，被告乙○○駕駛
    小客車行經路口未減速慢行為肇事次因，有該委員會高屏澎鑑字第八九一一八九
    號鑑定意見書在卷可憑。衡情，被告二人均稱案發當時行車速度緩慢，係因對方
    違規肇事云云，惟依卷附現場及車損照片觀之，被告等所駕車輛均已車頭全毀，
    被告乙○○所駕車輛猶因車頭遭強力側撞而旋一百八十度，足見雙方車速之快
    ，撞擊力量之大，顯與所辯不符，前開鑑定結果，應堪肯認。按車輛行駛時應依
    速限行駛，於行經交叉路口時，猶應減速慢行，支道車猶應暫停讓幹道車先行，
    此觀道路交通安全規則第九十三條第四款、第一百零二條第二款規定意旨自明，
    查被告甲○○、乙○○對於上開規定原應加以注意，依案發當時情形復無不能注
    意情形，竟均不注意致生本件車禍結果發生，且該結果顯與前揭渠等所受傷害有
    直接因果關係，是被告等人犯行已堪認定，應依法論科。
二、核被告甲○○、乙○○所為，均係犯刑法第二百八十四條第一項前段之過失傷害
    罪。被告等於肇事後警方甫到場處理時，即自動表明為犯罪人，並接受偵訊，此
    經證人即到場處理之警員李明財於本院訊問時，到庭證述在卷，為對未發覺之犯
    罪自首而接受裁判，應依刑法第六十二條前段自首之規定，減輕其刑。爰審酌被
    告等前開過失程度，及犯罪後態度，迄今仍未達成和解等一切情狀，量處如主文
    所示之刑，又刑法第四十一條第一項已於被告行為後之九十年一月四日修正，同
    月十日經總統公布施行，修正為：「犯最重本刑為五年以下有期徒刑以下之刑之
    罪，而受六個月以下有期徒刑或拘役之宣告，因身體、教育、職業、家庭之關係
    或其他正當事由，執行顯有困難者，得以一元以上三元以下折算一日，易科罰金
    。但確因不執行所宣告之刑，難收矯正之效，或難以維持法秩序者，不在此限。
    」爰依刑法第二條第一項前段及第四十一條第一項規定，並均諭知易科罰金之折
    算標準。
據上論斷，應依刑事訴訟法第二百九十九條第一項前段，刑法二百八十四條第一項前
段、第六十二條前段、第二條第一項、第四十一條第一項、第二項，罰金罰鍰提高標
準條例第一條前段、第二條，判決如主文。
本案經檢察官蔡雯娟到庭執行職務
中      華      民      國    九  十    年      四      月    三  十    日
                                      臺灣屏東地方法院刑事第二庭
                                          審判長法  官  吳永宋
                                                法  官  包梅真
                    法  官  陳松檀
右正本證明與原本無異。
對於本判決如有不服應於收受送達後十日內向本院提出上訴書狀上訴於台灣高等法院
高雄分院並按他造當事人之人數附具繕本。
                                                書記官  張福山
中      華      民      國      九十      年      四    月     三  十   日
附錄本判決論罪之法條：
刑法二百八十四條第一項前段
因過失傷害人者，處六月以下有期徒刑、拘役或五百元以下罰金。


司法院資訊處製作；財團法人民間司法改革基金會備份。
